# Lucas Pirez Gallo

Desarrollador Full Stack con experiencia en la creación de soluciones web completas, desde interfaces de usuario intuitivas hasta arquitecturas de servidor eficientes. Familiarizado con diversas tecnologías de frontend y backend, logrando una integración fluida entre ambas capas. Comprometido con la entrega de aplicaciones funcionales y de alto impacto.

Paraná Argentina +54 9 3424388239

#### **EXPERIENCIA**

# **Foo Talent**

Junio 2024 - Actualidad

#### Responsabilidades:

- Definir el núcleo del proyecto, (Backend, estructura de la base de datos).
- Participar activamente en decisiones de arquitectura y desarrollo.
- Implementar funcionalidades clave según los requisitos.
- Mantener comunicación continua con el PM y el equipo de QA.

Stack: .Net, C#, React, Nestjs, TypeScript, EntityFramework, PostgreSQL.

# Train it - Practica profesional

Junio 2023 - Enero 2024

#### Responsabilidades:

- Definir el flujo de la app, según especificaciones.
- Implementar las funcionalidades requeridas según tickets.

#### **PROYECTOS**

# App administrativa de instituto — Cliente real

#### Logros:

- Desarrolle una aplicación web y de escritorio reutilizando código mediante la creación de librerías.
- Solucione el problema de cobro de cuotas y cálculos de porcentajes de descuento o recargo.
- Brinde una solución para el registro de deudores.
- Como funcionalidad extra el sistema soporta 1 millón de usuarios con una búsqueda y paginación eficiente.

Stack: .Net, C#, Blazor/Razor, EntityFramework, PostgreSQL, SQLLite.

# **App administrativa gimnasio** — Cliente real

#### Logros:

- Gestionar pago de cuota según fecha de comienzo.
- Generación de QR aplicando el monto según corresponda Mercado Pago.
- Indicador de cliente deudor.
- Configuración de cuotas.

Stack: .Net, C#, React, TypeScript, EntityFramework, PostgreSQL, Automapper.

# TECNOLOGÍAS PRINCIPALES

.Net

C#

React

JavaScript/TypeScript

EntityFramework

**SQL** 

NestJs

LINKS

**Gmail** 

Portafolio

Github

LinkedIn

#### **IDIOMAS**

Español - Nativo

Inglés - Intermedio

#### **EDUCACIÓN**

## Alura Latam

julio 2022 - enero 2023

Bootcamp

# **Harvard University**

Noviembre 2021 - Mayo 2022

CS50's Web

Programming with Python and JavaScript.